臺灣宜蘭地方法院民事裁定　　　　　　　 96年度小上字第6號
上　訴　人　丙○○
被上訴　人　甲○○
上列當事人間清償債務事件，上訴人對於中華民國96年5月24日
本院羅東簡易庭96年度羅小字第518號第一審判決提起上訴，本
院裁定如下：
    主    文
上訴駁回。
第二審訴訟費用新臺幣壹仟伍佰元由上訴人負擔。
    理    由
一、按對於小額程序之第一審裁判之上訴，非以其違背法令為理
    由，不得為之；上訴狀應記載上訴理由，並表明原判決所違
    背之法令及其具體內容、依訴訟資料可認原判決有違背法令
    之具體事實，民事訴訟法第436條之24第2項、第436條之25
    分別定有明文。又依同法第436條之32準用同法第468條及第
    469條條第1款至第5款規定，判決不適用法規或適用不當者
    ，為違背法令；判決有同法第469條第1款至第5款所列情形
    之一者，為當然違背法令。是當事人提起上訴，如依民事訴
    訟法第436條之32準用同法第468條規定，以小額程序判決有
    不適用法規或適用法規不當為理由時，其上訴狀或理由書應
    有具體之指摘，並揭示該法規之條項或其內容；若係成文法
    以外之法則，應揭示該法則之旨趣；倘為司法院解釋或本院
    之判例，則應揭示該判解之字號或其內容；如依同法第436
    條之32準用同法第469條第1款至第5款所列情形之一為理由
    時，其上訴狀或理由書，應揭示合於各該條款之事實。又上
    訴狀或理由書如未依此項方法表明，或其所表明者，顯與上
    開法條規定之情形不相合時，即難認為已對小額程序第一審
    判決之違背法令有具體之指摘，其上訴自難認為合法。再按
    當事人於小額訴訟第二審程序不得提出新攻擊或防禦方法，
    民事訴訟法第436條之28亦有明文。
二、經查，本件上訴人對小額程序第一審判決提起上訴，核其上
    訴理由狀固謂：「被告於民國94年7月15日以電話要求原告
    前往新園砂石廠修理該機械，而新園砂石廠並沒有接洽行為
    。而接洽當天被告也在場指示，並稱該機械為被告公司的工
    具，並要求原告代打砂石賣回東興公司，而原告認為代打砂
    石並非本行而拒絕。後被告就以很忙為由要求和被告股東乙
    ○○接洽，並由股東乙○○指示如何修理該機械。原告與被
    告有兩次在蘇澳調解會調解都以東興股東身分參加，供詞有
    錄音，原告願提供鑑定。而法院前兩庭被告也稱為東興股東
    ，後再改口辯稱為東興下游廠商。而該機械也非放在新園砂
    石廠，而是新園砂石場外卡車修理廠對面。而新園砂石場負
    責人說過如果機械是給我用的，我當然付錢，而事實並非如
    此」等語；並於本院96年10月9日準備程序中謂：「我認為
    東興公司在騙人，被上訴人是該公司股東。是被上訴人打電
    話叫我幫東興公司工作，他又把債務推給新園砂石廠，之後
    機器是由東興公司搬走，事實上就是被上訴人找我去工作，
    當時被上訴人說他是東興公司的股東。我完全不認識東興公
    司的老闆，我做了大概7、8天時，乙○○有到現場表明，這
    工作應該怎麼做比較好。」等語（參見本院卷第31頁），然
    其所指摘之內容，乃係就原審本其自由裁量權所認定之事實
    部分指摘為不當，並無依據民事訴訟法第436條之25規定具
    體表明原判決所違背之法令及其具體內容，及依訴訟資料可
    認為原判決有違背法令之具體事實，亦未表明原判決究竟如
    何不適用法規、適用法規不當、或有民事訴訟法第469條第1
    款至第5款情形之一，難認已具體指摘原審判決有何違背法
    令之處。從而，依首揭說明，應認其上訴為不合法，應以裁
    定駁回。
三、又本件第二審訴訟費用確定為如主文第2項所示。
四、結論：本件上訴為不合法，依民事訴訟法第436條之32第1、
    2項、第444條第1項前段、第95條、第78條、第436條之19第
    1項，裁定如主文。
中　　華　　民　　國　　96　　年　　11　　月　　28　　日
                  臺灣宜蘭地方法院民事庭
                      審判長法官  楊麗秋
                      法      官  林翠華
                      法      官  郭淑珍
正本與原本無異。
本裁定不得抗告。
中　　華　　民　　國　　96　　年　　12　　月　　3 　　日
                      書  記  官  藍友隆
